【裁判字號】    95,交抗,965
【裁判日期】    951218
【裁判案由】    違反道路交通管理處罰條例
【裁判全文】
臺灣高等法院交通法庭裁定            95年度交抗字第965號
    抗  告  人  甲○○即榮昇行.
    即受處分人
上列抗告人因違反道路交通管理處罰條例事件，不服臺灣桃園地
方法院，中華民國95年11月10日所為裁定（95年度交聲字第332
號），提起抗告，裁定如下：
    主      文
抗告駁回。
    理      由
一、未依規定保存行車紀錄卡或未依規定使用、不當使用行車紀
    錄器致無法正確記錄資料，處汽車所有人新台幣九千元以上
    一萬二千元以下罰鍰。違反前三項的行為，應責令其參加臨
    時檢驗。道路交通管理處罰條例第18條之1第3項、第4項明
    文規定。
二、原處分機關裁罰事由，抗告人即受處分人甲○○（即榮昇行
    ）所有第823─RB號牌一般自用大貨車，於民國95年5月15日
    15時45分許，行經國道三號公路南下273.6公里處，汽車未
    依規定保存行車紀錄卡，經內政部警政署國道公路警察局第
    八警察隊古坑分隊員警當場舉發違反道路交通管理處罰條例
    第18條之1第3項，並填製內政部警政署國道公路警察局公警
    局交字第Z00000000號舉發違反道路交通管理事件通知單。
三、抗告人於應到案日期，95年5月30日前到案陳述不服舉發，
    原處分機關認無理由，於95年7月4日以壢監裁字裁53-Z0000
    0000號違反道路交通管理事件裁決書，依道路交通管理處罰
    條例第18條之1第3項規定，裁處抗告人罰鍰新台幣9000 元
    ，責令臨時檢驗。
四、抗告人以在上述時、地為警攔查檢查行車紀錄時，並無任何
    違規事項。抗告人於當日並已更換新的行車紀錄器卡紙，但
    不知為何行車紀錄器並無動作，導致卡紙無任何記錄。抗告
    人事後檢驗行車紀錄器，結果機器是合格、正常的；員警製
    作違規通知單的時、地與事實不符。抗告人印象中應是早上
    6、7時許被舉發本件違規等語，聲明異議。
    經原法院以抗告人前述違規事實，有上述違規通知單、裁決
    書各1份，以及證人即舉發本件違規的員警宋飛虎結證：95
    年5月15日中午12時到18時，在國道三號南下古坑收費站執
    行取締大型車輛是否依規定裝設行車紀錄器勤務，而於當天
    下午15時45分攔檢本件違規車輛，即車號823-RB的自用大貨
    車。請駕駛人出示行車紀錄器卡紙，發現卡紙完全沒有紀錄
    等語，為抗告人所承認；並有行車紀錄器紀錄卡原本、內政
    部警政署國道公路警察局第八警察隊古坑分隊勤務分配表影
    本1紙可憑，以及道路交通安全規則第89條第1項第1款、第2
    項規定，行車前應注意依規定應裝設的行車紀錄器須詳細檢
    查確實有效。應裝設行車紀錄器的汽車，未依規定裝設或經
    檢查未能正確運作或未使用紀錄卡或未按時更換紀錄卡時，
    不得行駛。抗告人既坦白承認知道每天須更換紀錄卡、本件
    大貨車自91年間起均由抗告人駕駛。則抗告人在行車前即負
    有前述注意義務，認為抗告人的辯解，不可採信。因而認定
    抗告人於前述時、地，未依規定使用行車紀錄器致無法正確
    記錄資料，應依道路交通管理處罰條例第18條之1第3項、第
    4項規定處罰。認抗告人聲明異議無理由；但因原處分機關
    裁罰的事由為抗告人未依規定保存行車紀錄卡，並不正確，
    而撤銷原處分並為適法的裁定。
    原裁定認事用法，並無不當。抗告意旨仍以之前的答辯理由
    ：有依規定裝設行車紀錄卡、行車紀錄器有正常使用等語，
    指稱原裁定不當，無理由，應予駁回。
三、依道路交通案件處理辦法第26條，刑事訴訟法第412條，裁
    定如主文。
中    華    民    國    95    年    12    月   18    日
                  交通法庭審判長  法  官  林堭儀
                                  法  官  蔡聰明
                                  法  官  郭豫珍
以上正本證明與原本無異。
不得再抗告。
                                  書記官  楊秋鈴
中    華    民    國    95    年    12    月    18    日


司法院資訊處製作；財團法人民間司法改革基金會備份。
